【裁判字號】    95,交聲,157
【裁判日期】    950711
【裁判案由】    違反道路交通管理處罰條例聲明異議
【裁判全文】
臺灣苗栗地方法院交通事件裁定       95年度交聲字第157號
 原處分機關   交通部公路總局新竹區監理所苗栗監理站
 異  議  人
 即受處分人   志鈞汽車貨運股份有限公司
 代  表  人   丙○○
 代  理  人   乙○○
上列受處分人因違反道路交通管理處罰條例案件，對於交通部公
路局新竹區監理所苗栗監理站中華民國94年5 月4 日以竹監苗字
第裁54-HB0000000-0號所為之處分（原舉發案號：台中縣警察局
中縣警交字第HB0000000 號），聲明異議，本院裁定如下：
    主  文
異議駁回。
    理  由
一、按「汽車駕駛人，駕駛汽車有違反本條例之行為，經交通勤
    務警察或依法令執行交通稽查任務人員制止時，不聽制止或
    拒絕停車接受稽查而逃逸者，除按各該條規定處罰外，處新
    臺幣三千元以上六千元以下罰鍰。」，道路交通管理處罰條
    例第60條第1 項規定甚明。再按「汽車駕駛人之行為有左列
    情形之一，當場不能或不宜攔截製單舉發者，得對汽車所有
    人逕行舉發處罰：‧‧‧三、違規停車而駕駛人不在場。」
    ，道路交通管理處罰條例第7 條之2 第1 項第3 款亦定有明
    文。
二、原處分意旨略以：原舉發機關以受處分人即異議人志鈞汽車
    貨運股份有限公司所有車牌號碼667-HF號營業貨運曳引車，
    於民國95年2 月13日上午11時30分，停放台中縣石岡鄉○○
    街橋樑上因車身左側佔用部分車道上停車（此部分本院另以
    95年度交聲字第158 號裁定），經警察攔檢舉發，司機鎖上
    車門逕行離去，經拍攝相片逕行舉發，並限期於95年3 月20
    自動到案繳納，異議人未依限繳納罰緩，嗣由原處分機關以
    其違反道路交通管理處罰條例第60條第1 項之規定，裁處罰
    鍰新臺幣3,000 元，此有台中縣警察局中縣警交字第HB0000
    000 號舉發違反道路交通管理事件通知單、現場相片影本及
    交通部公路總局新竹區監理所苗栗監理站竹監苗字第裁54-H
    B0000000號違反道路交通管理事件裁決書等存卷足據。
三、聲明異議意旨略：異議人之代理人到院辯稱：不清楚實際所
    有權人所聘僱之司機如何，因司機已經離職，故不了解真相
    ，希望能傳喚司機到庭云云。
四、經查，異議人所有之上開車輛確於舉發時間停放在台中縣石
    岡鄉○○街橋樑上佔用部分車道，且舉發之時異議人所聘僱
    之司機鎖上車門逕行離去不在場等情，經拍攝相片逕行舉發
    ，並限期於95年3 月20自動到案繳納，異議人未依限繳納罰
    緩之事實，有台中縣警察局舉發違反道路交通管理事件通知
    單、裁決書、送達證書、台中縣東勢分局函、相片2 張、工
    作紀錄簿在卷可稽，並經舉發警員甲○○到院證稱屬實，並
    提出工作紀錄簿佐證。依卷附採證相片所示，拍攝時異議人
    營業曳引車停放位置確實在橋樑上佔用部分車道，已經鎖上
    車門，足以認定異議人所有之車輛確實在顯有妨礙他車通行
    處所停車之違規而逕行離去，不聽制止之違規事實，至於異
    議人聲請傳喚司機到場，然本院於本院95年6 月28日開庭時
    諭知其10內陳報司機姓名地址，迄今未見陳報，因此本院因
    無證人即司機的姓名地址故無法傳喚。異議人僅憑臆測之詞
    認定其未違反道路交通管理處罰條例之答辯，尚難採信。從
    而原處分機關據以援引道路交通管理處罰條例第60條第1 項
    之規定及違反道路交通管理事件統一裁罰基準表，依其違規
    情節及到案情形裁處罰鍰3,000 元，核無不當，本件異議為
    無理由，應予駁回。
據上論結，應依道路交通案件處理辦法第19條，裁定如主文。
中    華    民    國    95    年    7     月    11    日
                  交通法庭      法  官  張珈禎
以上正本證明與原本無異
如不服本裁定應於送達後5 日內向本院提出抗告狀
                                書記官  黃雅琦
中    華    民    國    95    年    7     月    11    日


司法院資訊處製作；財團法人民間司法改革基金會備份。
